【裁判字號】    92,交上易,535
【裁判日期】    920717
【裁判案由】    過失傷害
【裁判全文】
臺灣高等法院臺南分院刑事判決            九十二年度交上易字第五三五號    Ｃ
      上  訴  人  臺灣雲林地方法院檢察署檢察官
      被      告  甲  ○  ○
右上訴人因被告過失傷害案件，不服臺灣雲林地方法院九十二年度交易字第三三號中
華民國九十二年四月二十九日第一審判決（起訴案號：臺灣雲林地方法院檢察署九十
一年度偵字第四五四六號），提起上訴，本院判決如左：
      主      文
上訴駁回。
      事      實
一、甲○○於民國九十一年五月十二日十六時三十分許，駕駛車牌號碼ＺＷＺ─○○
    三號輕型機車搭載林雅惠，沿雲林縣二崙鄉油車村埤腳四十三號前村里道路由北
    往南方向行駛，行經上開村里道路與雲十四線交岔路口，欲左轉雲十四線，原應
    注意車輛行至無號誌之交岔路口，支線道應暫停讓幹線道直行車先行，而依當時
    天候晴、日間有自然光、路面乾燥無缺陷、視距良好，並無不能注意之情事，詎
    其竟不注意，適逢乙○○○駕駛車牌號碼ＵＴＢ─六○八號輕型機車沿雲十四線
    由東往西方向行駛，亦未注意車前狀況而反應不及，致乙○○○所駕駛之前揭輕
    型機車車頭因而撞及甲○○所駕駛之上開輕型機車左側車身中間部位，乙○○○
    人車倒地，因而受有第三腰椎壓迫性骨折、第四、五腰椎滑脫症之傷害。
二、案經乙○○○訴由雲林縣警察局西螺分局報請臺灣雲林地方法院檢察署檢察官偵
    查起訴。
      理      由
一、被告甲○○對於右揭時、地駕駛車牌號碼ＺＷＺ─○○三號輕型機車行經上開村
    里道路與雲十四線交岔路口，欲左轉雲十四線，未注意車輛行至無號誌之交岔路
    口，支線道應暫停讓幹線道直行車先行，並因告訴人乙○○○未注意車前狀況而
    反應不及，致告訴人所駕駛之前揭輕型機車車頭因而撞及被告所駕駛之上開輕型
    機車左側車身中間部位，致告訴人人車倒地，因而受有第三腰椎壓迫性骨折、第
    四、五腰椎滑脫症之傷害之事實坦承不諱，核與告訴人指述之情節相符。而告訴
    人受有第三腰椎壓迫性骨折、第四、五腰椎滑脫症之傷害並有長庚紀念醫院、行
    政院國軍退除役官兵輔導委員會嘉義榮民醫院等分別出具之診斷證明書計五紙附
    卷可佐；因之，本件車禍肇事因而致告訴人受傷部分之事實，已可認定。
二、按車輛行至無號誌或號誌故障而無交通警察指揮之交岔路口，支線道應暫停讓幹
    線道先行，道路交通安全規則第一百零二條第一項第二款前段定有明文。(一)本件
    事故發生地點，被告所行經之南北向道路為無道路編號之村里道路，告訴人所行
    經之東西向道路為編號雲十四線屬鄉鎮道路○○○道路分級，上開東西向為幹道
    ，南北向為支道，有雲林縣警察局九十一年十一月十四日雲警交字第○九一○○
    四三○三三號函在卷足憑。被告駕駛機車自應注意遵行上開規定，小心注意車前
    狀況，謹慎駕車，且依當時天候為晴天、日間有自然光線、路面乾燥、無缺陷、
    道路狀況及視距良好等客觀環境判斷，被告並無不能注意之情事，亦有道路交通
    事故調查報告表乙紙及事後被告協助配合警方採證所拍之查證照片八幀等在卷可
    資佐證。(二)被告因不注意，致其駕駛輕型機車行經上開無號誌交岔路口由支線道
    左轉幹線道之際，未暫停讓告訴人所駕駛之幹線道直行車先行，為本件肇事之主
    因，亦有臺灣省嘉雲區車輛行車事故鑑定委員會九十二年二月十二日嘉鑑字第九
    二○一○四號鑑定意見書鑑定竟見同此認定，有該鑑定意見書乙份在卷足憑，是
    被告應負過失責任甚明。(三)而告訴人因本件車禍受有第三腰椎壓迫性骨折、第四
    、五腰椎滑脫症之傷害，亦有前述診斷證明書可資佐證。(四)被告過失行為與告訴
    人之受傷結果間，具有相當因果關係。本件事證明確，被告過失之犯行，應可認
    定。
三、核被告所為，係犯刑法第二百八十四條第一項前段之過失傷害罪。原審依前揭法
    條及刑法第四十一條第一項前段，罰金罰鍰提高標準條例第一條前段、第二條，
    並審酌被告前未曾受有期徒刑以上刑之宣告，有被告刑案資料前科調查表乙紙附
    卷可參，被告確因一時失慮致罹刑章，事後深表悔悟，且被告於肇事後能主動立
    即協助告訴人就醫，並無畏罪諉責之行為，雖其與告訴人間，因雙方對和解金額
    未能達成協議，致未能及時和解，但告訴人既已另案提起民事訴訟，及衡量告訴
    人乙○○○駕駛輕型機車，行經無號誌交岔路口，未注意車前狀況，為肇事次因
    ，有上開鑑定意見書在卷足憑等一切情狀，量處被告拘役五十日，並諭知如易科
    罰金以三百元折算一日。本院經核原判決認事用法及量刑均無不當。檢察官上訴
    意旨係依據告訴人之請求謂告訴人受傷嚴重，不能工作損失重大，原審僅量處被
    告拘役五十日過輕等由指摘原判決不當。惟上揭事項，原判決已審酌在內，且告
    訴人對於本件車禍之發生亦有過失，是本件上訴為無理由，應予駁回。
據上論斷，應依刑事訴訟法第三百六十八條，判決如主文。
本案經檢察官劉得鉦到庭執行職務。
中    華    民    國      九十二      年      七      月      十七      日
                                  臺灣高等法院臺南分院刑事第四庭
                                      審判長法官  鄭    文    肅
                                            法官  陳    珍    如
                法官  黃    三    哲
右正本證明與原本無異。
不得上訴。
                                      法院書記官  陳    淑    貞
中    華    民    國      九十二      年      七      月      十八      日
附錄法條：
刑法第二百八十四條第一項：
因過失傷害人者，處六月以下有期徒刑、拘役或五百元以下罰金，致重傷者，處一年
以下有期徒刑、拘役或五百元以下罰金。


司法院資訊處製作；財團法人民間司法改革基金會備份。
